臺灣高等法院高雄分院刑事判決　　　　96年度上訴字第1010號
上　訴　人
即　被　告　甲○○
上　訴　人
即　被　告　乙○○
共　　　同
選任辯護人　陳正達律師
　　　　　　許惠珠律師
上列上訴人因違反毒品危害防制條例案件，不服臺灣高雄地方法
院96年度重訴字第16號中華民國96年3 月30日第一審判決（起訴
案號：臺灣高雄地方法院檢察署96年度偵字第3293號），提起上
訴，本院判決如下：
    主  文
原判決撤銷。
甲○○共同運輸第一級毒品，累犯，處有期徒刑壹拾伍年肆月；
褫奪公權伍年。扣案之第一級毒品海洛因陸粒（合計淨重壹佰捌
拾柒點伍壹公克，純度百分之柒壹點肆陸，純質淨重壹佰參拾肆
公克，空包裝重壹拾陸點壹陸公克）均沒收銷燬之。
乙○○共同運輸第一級毒品，處有期徒刑壹拾伍年；褫奪公權伍
年。扣案之第一級毒品海洛因陸粒（合計淨重壹佰捌拾柒點伍壹
公克，純度百分之柒壹點肆陸，純質淨重壹佰參拾肆公克，空包
裝重壹拾陸點壹陸公克）均沒收銷燬之。
    事  實
一、甲○○曾因偽造文書罪，經法院判處有期徒刑5 月確定，甫
    於92年5 月16日執行完畢，仍不知悔改而與乙○○2 人均明
    知海洛因係經政府公告，列為毒品危害防制條例第2 條第2
    項第1 款所定之第一級毒品，未經許可不得輸入。2 人與丙○○（同案被告，另移檢察官偵辦）基於共同運輸第一級毒
    品海洛因及私運管制物品進口之犯意聯絡，由甲○○、乙○○2 人於民國96年1 月16日，共同搭機前往泰國旅遊為名，
    在泰國曼谷某處與丙○○會合後，由丙○○提供以保險套包
    裝成圓條粒狀之第一級毒品海洛因，共計6 粒。而由甲○○
    、乙○○2 人則於搭機返台前3 小時在其2 人曼谷所同宿之
    飯店房間內各取海洛因3 粒塞入肛門藏放後，隨即於96年1
    月22日晚上7 時30分許，共同搭乘中華航空股份有限公司班
    機，自高雄小港機場返台入境時，為警發覺有異，將2 人送
    醫檢查，並自甲○○體內取以保險套包裹之第一級毒品海洛
    因3 粒，共重105.12公克（空包裝重7.72公克，純度百分之
    七一點四六，純質淨重75.12 公克）；另在乙○○體內則取
    出以相同方式包裹之第一級毒品海洛因3 粒，共計淨重82.3
    9 公克（空包裝重8.44公克，純度百分之七一點四六，純質
    淨重58.88 公克）。甲○○、乙○○2 人共計查獲187.51公
    克海洛因（空包裝合計重16.16 公克，純度百分之七一點四
    六，純質淨重合計134 公克）。
二、案由高雄市政府警察局移送臺灣高雄地方法院檢察署檢察官
    偵查起訴。
    理  由
甲、程序部分：
一、本件扣案之毒品海洛因，係被告2 人同意警方搜索而取得，
    有被告等親筆簽名之自願性同意搜索筆錄附於警卷第20、26
    頁可稽，自屬合法搜索，自有證據能力，得為證據。被告等
    之選任辯護人雖主張本件扣案之毒品係非法搜索得來，並無
    證據能力，尚屬無據。
二、被告2 人對於彼此間於警詢、偵查中及原審之供述，均同意
    作為本案證據使用，本院審酌其等上開陳述作成時，並無不
    法取供之情形，認為適當，依刑事訴訟法第159 條之5 第1
    項規定，自有證據能力，得為證據。
乙、實體部分：
一、上開事實，業據上訴人即被告甲○○、乙○○分別於原審及
    本院審理時供承不諱，且互核相符，並有高雄市警察局警察
    大隊搜索（扣押）筆錄、扣押物品目錄表、入出境查詢結果
    及扣押物品清單各1 份、查獲照片2 張在卷可稽，另扣案之
    白色粉末6 粒，經送請法務部調查局鑑定，結果均確含第一
    級毒品海洛因成分無訛，亦有該局96年2 月16日調科壹字第
    00000000000 號及第00000000000 號鑑定通知書各1 紙足憑
    ，足認被告甲○○、乙○○2 人上揭自白與事實相符，自得
    採為認定被告等犯罪之證據。證人丙○○雖否認為共犯，供
    稱：伊僅代被告等購買機票，且受友人「俊仔」之託，在曼
    谷機場接機，送被告2 人至飯店而已云云。然查丙○○於上
    述時間，如何為被告2 人購買機票，又在曼谷接機，並在飯
    店交付毒品予被告2 人挾帶入境，共同走私運輸毒品等事實
    ，業據被告2 人於本院審理時指證明確，且互核一致，應屬
    真實，證人丙○○之上開證詞，自非可取。綜上所述，
    本件事證明確，被告等之犯行，堪以認定。
二、查海洛因係屬毒品危害防制條例第2 條第2 項第1 款之第一
    級毒品，亦屬行政院依據懲治走私條例第2 條第4 項所頒訂
    「懲治走私條例公告管制物品項目及其數額」之公告甲項第
    4 款所列之管制進出口物品，不限其數額，均不得私運進出
    口，故核被告甲○○、乙○○2 人所為，均係犯毒品危害防
    制條例第4 條第1 項運輸第一級毒品罪、懲治走私條例第2
    條第1 項私運管制物品進口罪。被告甲○○、乙○○2 人持
    有第一級毒品海洛因後，復進而運輸，其持有之低度行為應
    為運輸之高度行為所吸收，不另論其持有第一級毒品罪。被
    告甲○○、乙○○與丙○○間，就上開運輸第一級毒品海洛
    因、私運管制物品進口罪間，有犯意聯絡及行為分擔，均為
    共同正犯。被告甲○○、乙○○2 人均以一行為觸犯上開二
    罪名，為想像競合犯，依刑法第55條之規定，應從較重之毒
    品危害防制條例第4 條第1 項運輸第一級毒品罪處斷。又被
    告甲○○曾因偽造文書罪，經法院判處有期徒刑5 月確定，
    甫於92年5 月16日執行完畢，有臺灣高等法院被告前案紀錄
    表在卷可稽。其於前案執行完畢後，5 年以內故意再犯本件
    有期徒刑以上之本罪，為累犯，惟其所犯之運輸毒品罪，其
    最輕法定本刑為無期徒刑，依法不得再加重其刑，僅得就罰
    金部分，加重其刑。又被告2 人上開所犯運輸第一級毒品罪
    之法定本刑為死刑或無期徒刑，惟念其因一時失慮，誤蹈法
    網，接受他人之誘使而運輸毒品，均非本案主謀，參與犯罪
    之情節尚非重大，且被告甲○○運輸海洛因3 粒合計105.12
    公克，另被告乙○○運輸海洛因3 粒則合計僅淨重82.39 公
    克，均與運毒集團以貨櫃、漁船等方式大量運輸毒品入台之
    情節不同，且於搭機返國時，甫於通關入境時即遭查獲，法
    重情輕，若科以法定最低刑度無期徒刑，猶嫌過重，犯罪情
    狀尚堪憫恕，均依刑法第59條規定酌量減輕其刑，並依法先
    加後減之。
三、原審予以被告等論科，固非無見，惟查被告2 人係與丙○○
    共同運輸海洛因毒品入境，業據其等2 人於本院審理中證述
    明確。而原判決則認被告2 人係與不詳姓名之成年男子共同
    運輸本件毒品，即有認定事實不明確之違失，自有未合。被
    告等上訴意旨，指摘原判決量刑過重不當，固無足取，然原
    判決既有上述可議，自應由本院將原判決撤銷改判。審酌被
    告甲○○有事實欄所載之犯罪前科，有臺灣高等法院被告前
    案紀錄表在卷可稽，素行非佳。又被告2 人為貪圖私利，竟
    與丙○○共同私運海洛因毒品入境，犯罪所生危害非輕，惟
    念被告2 人犯後坦承犯行，於本院審理中又供出共犯丙○○
    ，態度良好等一切情狀，分別量處如主文第2 、3 項所示之
    刑，並依被告2 人所犯運輸第一級毒品罪之性質，認有褫奪
    公權之必要，爰均依刑法第37條第2 項規定，均併予宣告褫
    奪公權5 年。扣案之海洛因6 粒（合計淨重187.51公克，純
    度分之七一點四六，純質淨重合計134 公克，空包裝合計
    16.16 公克），係屬毒品，而保險套空包裝袋無法與毒品剝
    離，應視同毒品，均應依毒品危害防制條例第18條第1 項前
    段規定，併宣告沒收銷燬之。至於送驗耗費之毒品部分，既
    已滅失不存在，自無宣告沒收銷燬之必要，併此明。
四、共犯丙○○部分，另移臺灣高雄地方法院檢察署，由檢察官
    另行偵辦。
據上論斷，應依刑事訴訟法第369 條第1 項前段、第364 條、第
299 條第1 項前段，毒品危害防制條例第4 條第1 項、第18條第
1 項前段，懲治走私條例第2 條第1 項、第11條，刑法第11條、
第28條、第47條第1 項、第55條、第59條、第37第2 項，判決如
主文。
本案經檢察官林慶宗到庭執行職務。
中　　華　　民　　國　　96　　年　　11　　月　　15　　日
                  刑事第三庭    審判長法  官  周賢銳
                                      法  官  黃仁松
                                      法  官  謝宏宗
以上正本證明與原本無異。
如不服本判決應於收受本判決後10日內向本院提出上訴書狀，其
未敘述上訴理由者，並得於提起上訴後10日內向本院補提理由書
狀（均須按他造當事人之人數附繕本）「切勿逕送上級法院」。
中　　華　　民　　國　　96　　年　　11　　月　　16　　日
　　　　　　　　　　　　　　　　　　　書記官  熊惠津
附錄本件判決論罪科刑法條：
毒品危害防制條例第4條第1項
製造、運輸、販賣第一級毒品者，處死刑或無期徒刑；處無期徒
刑者，得併科新臺幣1 千萬元以下罰金。
懲治走私條例第2條第1項
私運管制物品進口、出口逾公告數額者，處7 年以下有期徒刑，
得併科新臺幣3 百萬元以下罰金。
                                                      q
